Inventaris van het archief van de familie Otgens en stukken betreffende de Heerlijkheid Middelharnis, 1409-1948
Nationaal Archief, Den Haag
- Het familie-archief Otgens., A.
  - Persoonlijk., II.
    - Jhr. Johan François Joseph Otgens × Johanna Regina Lunden (IV, I).
      - Rekeningen van Matthias Otgens als administrateur van: a. jhr. Johan François Joseph Otgens, heer van Middelharnis, b. Johanna Regina Lunden, echtgenoote van jhr. Johan, c. jkvr. Catharina Josepha Lunden, zuster van laatstgenoemde., 1759-1770; 73-83; 11 stukken
        De rekeningen over de jaren 1759-1765 zijn afgehoord door jhr. J. F. J. Otgens, die over 1766-1768 door zijn echtgenoote en ten slotte is de rekening over 1769-1770 door jkvr. Catharina gesloten. Onder de laatste rekening-alle zijn door den administrateur medeonderteekend-schrijft de rendant: "Matthias Otgens de Middelharnisse".
        - 1759, 73
        - 1760, 74
        - 1761, 75
        - 1762, 76
        - 1763, 77
        - 1764, 78
        - 1765, 79
        - 1766, 80
        - 1767, 81
        - 1768, 82
        - 1769-1770 April 24., 83
    - Michaël Josephes Bernardus Otgens (IV,e2).
      - Acte van scheiding van de nalatenschappen van mr. Johan Baptiste François, van Johanna Maria en van mr. Johan Baptiste Otgens, voorzoover betreft het gedeelte, aan jhr. Michaël Josephus Bernardus, zoon van eerstgenoemde, ten deel gevallen. Copie., 1736 September 29; 84; 1 stuk
      - Acten van scheiding van de nalatenschap van Maria Catharina de Heuvel, echtgenoote van wijlen mr. Johan Baptiste François Otgens, tusschen haar zoons jhr. Johan François Joseph en jhr. Michaël Josephus Bernardus. Copieën., 1743 April 23 en Juli 27; 85; 2 stukken
      - Acte, waarbij paus Benedictus XIV aan M. J. B. Otgens een pensioen verzekert van een door hem geresigneerde vicarie in de kerk van het H. Kruis te Luik. Met bevel tot executie., 1744 Mei 30; 86, 86A; 2 charters
        - Bevel tot executie, 86
        - Akte, 86A
      - Acte, waarbij paus Benedictus XIV aan M. J. B. Otgens een vicarie in de kerk van Elten verleent., 1745 Januari 3; 87; 1 charter
        In dorso notitie op papier: Ex parte Joannis Georgii Kreling, eiusdem seminarii alumni diaconi.
      - Acte, waarbij paus Benedictus XIV aan M. J. B. Otgens een pensioen verzekert van een door hem geresigneerde vicarie in de kerk van S. Martinus te Luik. Met bevel tot executie., 1749 Juli 28; 88, 88A; 2 charters
        - Bevel tot executie, 88
        - Akte, 88A
      - Acte, waarbij paus Benedictus XIV aan M. J. B. Otgens de proosdij van de kerk van Limburg verleent., 1752 Januari 30; 89; 1 charter
      - Bevelschrift van paus Benedictus XIV voor den aartbisschop van Laodicea, nuntius te Keulen, en den deken van Keulen, om M. J. B. Otgens in het bezit der proosdij van de kerk van Limburg te stellen., 1752 Januari 30; 90; 1 charter
      - Rekeningen van Matthias Otgens als administrateur van Michaël Josephus Bernardus Otgens., 1756-1763; 91-95; 5 stukken
        Met uitzondering van de laatste, welke mede door M. J. B. Otgens is geteekend, zijn alle rekeningen door diens broeder J. F. J. Otgens afgehoord.
        - 1759, 91
        - 1760, 92
        - 1761, 93
        - 1762, 94
        - 1763, 95
      - Acte van scheiding van 1/4 gedeelte der nalatenschap van Theresia Otgens tusschen jhr. Johan François Joseph Otgens en diens broeder Michaël Josephus Bernardus Otgens., 1753 Augustus 25; 96; 1 stuk
    - Matthias Otgens (IV, 1a).
      - Testament van Matthias Otgens, heer van Middelharnis, waarbij hij o. a. zijn gedeelte der heerlijkheid Middelharnis vermaakt aan zijn neef mr. Georgius Michaël Otgens. Copie., 1806 Mei 12; 97; 1 stuk
      - Acte van admissie tot landmeter door het Hof van Holland ten behoeve van Matthias Otgens, wonende te Zevenbergen., 1739 Juli 2; 98; 1 charter
      - Procuratie, verleend door Matthias Otgens, heer van Middelharnis, aan Adrianus Praets tot beheer van in Brabant gelegen goederen. Concept., [1767?]; 99; 1 stuk
      - Procuratie, verleend door Matthias Otgens, heer van Middelharnis, en diens broeder en zuster aan Adrianus Praets tot verkoop van land in den St.-Maartenspolder, ten einde te voorzien in den bouw van een watermolen en het onderhoud van de kade in dezen polder. Concept., [1767?]; 100; 1 stuk
      - Notitie uit het resolutieboek van de heeren van Middelharnis, waaruit blijkt, dat Matthias Otgens hardsteenen trappen voor het bordes van het raadhuis heeft geschonken., 1773 Mei 27; 101; 1 stuk
      - Attestatie van Joost Hellemonts e. a. ten behoeve van Matthias Otgens, heer van Middelharnis, betreffende het recht van overpad van het aan laatstgenoemde toebehoorende grintbosch in den St.-Maartenspolder. Copie., 1775 Mei 15; 102; 1 stuk
      - Acte van scheiding van de gemeenschappelijke bezittingen van Matthias, Georgius en Maria Otgens ter eene, en Anna Françoise Nouwen ter andere zijde. Copie., 1751 October 2; 103; 1 stuk
      - Rekening en verantwoording, door Adrianus Praets overgeleverd aan Matthias Otgens. Copie., 1770 en 1771; 104; 1 stuk
      - Stukken betreffende de nalatenschap van Marie Lucie Barbe Sprong, weduwe van Charles de Moor, van wie Matthias Otgens een der erfgenamen was., 1798-1800; 105; 1 omslag
      - Rekeningen en verantwoordingen van A. Q. en L. Kolff betreffende huizen te Middelharnis, waarvan Matthias Otgens mede-eigenaar was, respectievelijk in ingediend., 1801 en 1806; 106; 2 stukken
      - Rekening en verantwoording van Cornelius Anselmus Segers, rentmeester van Matthias Otgens, heer van Middelharnis., 1807; 107; 1 stuk
      - Onderhandsche acte van verkoop ten behoeve van Pieter de Bruyn c.s. van boomen in het "Boombos" te Hoeven door Matthias Otgens, heer van Middelharnis. Copie Met copie-quitanties., 1807 November 7; 108; 1 stuk
    - George en Maria Otgens (IV, 2a en 3a).
      - Geloofsbelijdenis van den minderjarigen George Otgens bij zijn komst aan de universiteit te Leuven. Gedrukt., 1759; 109; 1 stuk
      - Bewijs van inschrijving van George Otgens voor de universiteit van Leuven. Gedrukt., 1759; 110; 1 stuk
      - Procuratie, verleend door George en Maria Otgens tot verkoop van eenige goederen, hun aangekomen als erfgenmen van jhr. Johan François Joseph Otgens, heer van Middelharnis. Concept., Nà 1774; 111; 1 stuk
    - Mr. George Johan Michiel Otgens × Anna Petronella Melort (IV, 1b).
      Na den dood van mr. G. J. M. Otgens in 1819, huwde vrouwe Melort Hermannus Petrus van den Dries. Ook de stukken betreffende laatstgenoemde worden hieronder beschreven.
      - Testamenten van mr. George Johan Michiel Otgens, heer van Middelharnis. Copieën., 1816 October 30; 112; 3 stukken
      - Testament van Anna Petronella Melort, echtgenoote van mr. George Johan Michiel Otgens, heer van Middelharnis. Copie., 1816 October 30; 113; 1 stuk
      - Stellingen, verdedigd door George Johan Michiel Otgens voor de juridische faculteit van de universiteit te Leuven op Gedrukt., 14 Juni 1760; 114; 1 stuk
      - Proefschrift van George Johan Miebiel Otgens, overgeleverd aan de juridische faculteit der universiteit te Leiden. Gedrukt., 1761; 115; 1 stuk
      - Bul van de universiteit van Leiden voor George Johan Michiel Otgens, waarbij hij bevorderd wordt tot doctor in de beide rechten., 1761 Juni 23; 116; 1 charter
      - Rechterlijk vonnis in verband met de nalatigheid van mr. George Johan Michiel Otgens te Oudenbosch, "om de waterlydinge van een parceel land ............ op het Bosschenhoofd ......... op te maken, nog te diepen". Copie. Met bijlagen., 1818; 117; 1 omslag
        In dezen omslag bevindt zich tevens een getuigenverklaring van 1819.
      - Rekening en verantwoording, overgeleverd door J. van den Tol aan mr. G. J. M. Otgens., 1809 en 1815; 118; 2 stukken
      - Acte van aangeving van de nalatenschap van mr. G. J. M. Otgens door diens weduwe Anna Petronella Melort. Copie., 1819 October 11; 119; 1 stuk
      - Memorie van de eigendommen, toebehoorende aan mr. George Michiel Otgens en gelegen in den polder Heerjansland, genaamd Nieuw-Gastel. Extract uit het dijkboek., z.j.; 120; 1 stuk
      - Memorie van de eigendommen, behoorende aan mr. George Michiel Otgens en gelegen onder Oud- en Nieuw-Gastel., z.j.; 121; 1 stuk
      - Notitie van de door mr. George Michiel verschuldigde bedragen voor de verponding van onder Hoeven gelegen goederen., 18de eeuw; 122; 1 stuk
      - "Memorie voor ............... mr. George Michiel Otgens, wegens zijn ............ goederen, gelegen onder Oud-Gastel", met aanteekening van de daarop rustende lasten., ca. 1800; 123; 1 stuk
      - Acte van schenking door Anna Petronella Melort, douairière van mr. George Johan Michiel Otgens van Middelharnis, van onroerende goederen, gelegen onder Rukfen, ten behoeve van het armbestuur der Roomsch-Katholieke gemeente te dier plaatse. Copie., 1819 December 22; 124; 1 stuk
      - Acte van schenking door Anna Petronella Melort, douairière van mr. George Johan Michiel Otgens van Middelharnis, van goederen, gelegen onder Sprundel, ten behoeve van het armbestuur te Sprundel. Copie., 1819 December 22; 125; 1 stuk
      - Huwelijksvoorwaarden tusschen Anna Petronella Melort, douairière van mr. G. J. M. Otgens van Middelharnis en H. P. van den Dries. Copie., 1833 Januari 21; 126; 1 stuk
      - Testament van A. P. Melort, echtgenoote van H. P. van den Dries. Copie., 1839 November 29; 127; 1 stuk
      - Zegenwensch van paus Pius IX, in verband met den bouw der kerk te Oudenbosch, speciaal voor Anna. Petronella Melort. Gedrukt., 1868; 128; 1 stuk
      - Bestek en voorwaarden betreffende reparatiën en vernieuwingen aan het huis van H. P. van den Dries, te Oudenbosch (?), [19de eeuw]; 129; 1 stuk
  - Stukken betreffende het onroerend bezit., III.
    - ETTEN., 1.
      - Acte van overdracht ten behoeve van François en Johan Otgens van c. 2 gemeten land "op de Heul" te Etten., 1690 Februari 25; 130; 1 charter
      - Onderhandsche acte, waarbij mr. G. J. M. Otgens aan Jan Vermunt één gemet, 226 roeden land onder Etten verkoopt., 1800 Juni 14; 131; 1 stuk
    - HOEVEN., 2.
      - Acte van overdracht ten behoeve van Johan Michiel Otgens van c. 6 1/2 gemeten uitgedolven land, onder Hoeven gelegen. Copie. Met bijlagen., 1648 Januari 28; 132; 1 omslag
      - Protocol van verkooping van acht kavelen moerland te Hoeven, toebehoorende aan Maria en Barbara Otgens., 1687; 133; 1 stuk
      - Acte van overdracht ten behoeve van Georgius Otgens van 1/4 bunder beemd "in 't goet van Ykel in den Nonnenblok" te Hoeven., 1687 Maart 22; 134; 1 charter
      - Acte van overdracht ten behoeve van mr. Johan Otgens van een huis enz., benevens van 6 gemeten, 155 roeden land, gelegen te Hoeven. Copie., 1687 April 19; 135; 1 stuk
      - Protocol van verkooping van 8 kavels moerland onder Hoeven, toebehoorende aan Maria en Barbara Otgens., 1690; 136; 1 stuk
      - Acte, waarbij Thomas van Zevendonck afstand doet van zijn recht op een gedeelte van c. 12 gemeten beemd ten behoeve van Michaël Otgens, gepasseerd voor het gerecht van Hoeven. Copie., 1692 Februari 11; 137; 1 stuk
      - Acte van overdracht ten behoeve van George Otgens van de helft van 2 gemeten uitgedolven beemd in den eersten Mokenweg in "Drossaerdenblock", gepasseerd voor het gerecht van Hoeven. Copie. Met bijlagen., 1693 December 28; 138; 3 stukken
      - Acte van overdracht ten behoeve van mr. Johannes Otgens van 5 gemeten, 1299 roeden land "op het quartier van 't gors". Extract uit het schepenregister van Hoeven. Met bijlagen., 1694 Maart 16; 139; 3 stukken
      - Acte van overdracht ten behoeve van den advocaat Johan Otgens van 400 roeden weide "opt quartier van 't gors op de Locht", gepasseerd voor het gerecht van Hoeven. Copie., 1694 Maart. 19; 140; 1 stuk
      - Acte van overdracht ten behoeve van François en Johannes Otgens van c. 3 gemeten "heyblock, gelegen op 't quartier van Bosschenhoofft", gepasseerd voor het gerecht van Hoeven. Copie., 1695 December 13; 141; 1 stuk
      - Acte van overdracht ten behoeve van George Otgens van één gemet, 143 roeden en 4 voet beemd in "Pelshoeck", genaamd het "Stockvelt", gepasseerd voor het gerecht van Hoeven. Met bijlagen. Copieën., 1696 December 5; 142; 1 omslag
      - Acte van overdracht ten behoeve van François en Johannes Otgens van 4 gemeten land, gelegen "op 't quartier van Bosschenhooft", gepasseerd voor het gerecht van Hoeven. Copie., 1697 Februari 11; 143; 1 stuk
      - Kohier van verponding extraordinaris van het dorp Hoeven, 1697; 583; 1 deel
        Oud nummer 297b.
      - Kaartje van een perceel land, toebehoorende aan mr. Johan Otgens, gelegen "t'eynde schampersweghken", groot 488/457 roeden., 1698 September 2; 144; 1 stuk
      - Acte van overdracht ten behoeve van mr. Johan Otgens van 2 gemeten. 214 roeden land "opt gors onder de Hoeven". Copie. Met bijlagen., 1697 April 13; 145; 1 omslag
      - Acte van meting van een perceel land in de Hoeven, "in de Beemde", toebehoorende aan François en Johan Otgens., 1699 December 17; 146; 1 stuk
      - Acte van overdracht ten behoeve van François en Johan Otgens van omtrent 1/2 bunder land, gelegen "op 't Bosschenhoofft", gepasseerd voor het gerecht van Hoeven. Copie., 1706 Maart 13; 147; 1 stuk
      - Acte van meting van 3 gemeten, 6 roeden land "op 't quartier van 't gors onder Hoeven", ten behoeve van François Otgens., 1707 December 29; 148; 1 stuk
      - Acte van overdracht ten behoeve van François Otgens van 3 gemeten, 6 roeden weide, gepasseerd voor het gerecht van Hoeven. Copie., 1708 Januari 10; 149; 2 stukken
      - Acte van overdracht ten behoeve van Johan en François Otgens van omtrent 2 gemeten heide "op het Bosschenhooft". Copie., 1710 April 12; 150; 1 stuk
      - Acte van beleening ten behoeve van Jan François Otgens, heer van Middelharnis, met 12 gemeten beemd, genaamd Bergemade, onder Hoeven., 1719 Juni 29; 151; 1 charter
      - Acte van overdracht ten behoeve van François Otgens van 1 gemet, 45 roeden land "op 't quartier van het gors". Extract uit het schepenregister van Hoeven. Met bijlage., 1720 November 16; 152; 2 stukken
      - Acte van overdracht ten behoeve van Adriana Peteren, weduwe van George Otgens, van één gemet, 150 roeden weide, genaamd de "Tornekooten", gepasseerd voor het gerecht van Hoeven. Copie., 1727 Januari 24; 153; 1 stuk
      - Acte van overdracht ten behoeve van de kinderen van François en George Otgens van 400 roeden land "op 't Bosschenhooft", gepasseerd voor het gerecht van Hoeven. Copie., 1727 April 14; 154; 1 stuk
        Van dezen eigendom werd Johan de Pottere, gehuwd met Maria Catharina Otgens, uitgezonderd.
      - Acte van overdracht ten behoeve van mr. Louis Otgens, als mede-erfgenaam van mr. Johan Baptiste Otgens, van 4 gemeten, 275 roeden land te Hoeven. Copie. Met bijlagen., 1728 Juni 19; 155
      - Acte van overdracht ten behoeve van mr. Louis Otgens van 3 gemeten, 63 roeden zaailand "opt 2e weeghke", gepasseerd voor het gerecht van Hoeven. Copie. Met bijlagen., 1728 Juni 19; 156; 3 stukken
      - Acte van overdracht ten behoeve van mr. Louis Otgens van 4 gemeten, 67 roeden zaailand, gepasseerd voor het gerecht van Hoeven. Met bijlagen., 1730 December 9; 157; 1 omslag
      - Acte van overdracht ten behoeve van mr. Louis Otgens van 3 gemeten, 140 roeden land, gelegen op "schampers weegske" te Hoeven. Copie. Met bijlagen., 1741 October 26; 158; 3 stukken
      - Acte van overdracht ten behoeve van Frederick Christiaan van Mattenburgh van 3 gemeten, 50 roeden land te Hoeven "op 't Bosschen Hooft". Copie., 1754 Juli 27; 159; 1 stuk
        In dorso staat o.a.: "nu d'Heer Otgens".
      - Acte van meting, opgemaakt ten verzoeke van mr. George Michiel Otgens, van een perceel mastbosch onder Hoeven, groot 2 gemeten, 79. roeden., 1767 Juli 9; 160; 1 stuk
      - Extract uit een protocol van verkooping, waaruit blijkt, dat mr. G. J. M. Otgens eigenaar is geworden van 3 gemeten, 50 roeden land te Hoeven., 1810 Augustus; 161; 1 stuk
      - Huurcedullen van onroerende goederen, toebehoorende aan vrouwe. A. P. Melort, weduwe van mr. George Johan Michiel Otgens van Middelharnis, gelegen onder Hoeven, Oud- en Nieuw-Gastel en Roosendaal, 1819 en 1824; 162; 1 omslag
      - Extract uit het protocol van verkooping, waaruit blijkt, dat H. P. van den Dries kooper is geworden van een perceel schaarbosch, groot één bunder, 27 roeden, 70 ellen en 62 palmen, gelegen op "Bosschenhoofd" onder Hoeven. Met eenige inliggende bijlagen., 1827; 163; 1 omslag
      - Onderhandsche koopacte ten behoeve van vrouwe Anna Petronella Otgens van Middelharnis van een perceel land, groot 86 roeden, 16 ellen op het "Bosschen Hoofd" te Hoeven., 1827 November 30; 164; 1 stuk
      - Extract uit het protocol van verkooping, volgens hetwelk Anna Petronella Meiort, douairière van mr. George Johan Michiel Otgens, eigenaresse is geworden van 85 roeden en 16 ellen zaailand en bosch, genaamd "Het Zwarte Heintje" onder Hoeven., 1829; 165; 1 stuk
    - ST.-MAARTENSPOLDER., 3.
      - Acte van taxatie ten verzoeke van Adriana (Catharina) Otgens, weduwe van Michaël Otgens, en haar zoon mr. Johan (Baptiste) François Otgens, heer van Middelharnis, van enkele perceelen schaarbosch in St.-Maartenspolder. Copie., 1710 April 4; 166; 1 stuk
      - Acte van overdracht ten behoeve van George Otgens van 38 gemeten, 56 roeden land m St.-Maartenspolder. Copie. Met bijlagen., 1710 Mei 19; 167; l omslag
      - Onderhandsche koopacte ten behoeve van Louis Otgens van land in St.-Maartenspolder., 1733 Januari 6; 168; 1 stuk
        Louis Otgens trad hier op als gemachtigde van Theodora Dingmans, weduwe van Petrus Otgens, benevens van Barbara, Pieternella en Adriana Otgens.
      - Acte van accoord tusschen den abt van St. Bernard te Antwerpen, als tiendheffer van de heerlijkheid St.-Maartenspolder ter eene en mr. Ludovicus Otgens en Tobias Fabritius, als heeren der heerlijkheid Hoeven en St.-Maartenspolder en gemachtigden van de ingelanden van St.-Maartenspolder ter andere zijde, waarbij eerstgenoemde afstand doet van zijn aanspraken op de tienden van de grauwe, witte en blauwe erwten. Copie., 1740 Juni 23; 169; 1 stuk
    - MIDDELHARNIS., 4.
      - Protocol van verhuring door Matthias Otgens van eenige perceelen land, te zamen groot 80 gemeten, 75 roeden., 1796; 170; 1 stuk
      - Verpachtingsconditiën van 23 bunders, 30 roeden en c. 35 ellen en van 16 bunders, 31 roeden en c. 94 ellen bouwland, toebehoorende aan vrouwe A. P. Otgens van Middelharnis, respectievelijk gelegen onder de jurisdictie van Middelharnis en van Sommelsdijk. Met volmacht. Concepten., z.d.; 171; 2 stukken
    - NIEUW-GASTEL., 5.
      - Acte van overdracht ten behoeve van François Otgens, rentmeester van den bisschop van Antwerpen, van 9 gemeten, 28 roeden land te Nieuw-Gastel. 1683 December 30. Copie. Met een vroegere en 2 latere acten van meting., 1683, 1688 en 1742; 172; 4 stukken
      - Acte van overdracht ten behoeve van François Otgens, rentmeester van den bisschop van Antwerpen, van 3 perceelen land te Nieuw-Gastel, respectievelijk groot 2 gemeten, 246 roeden, 2 gemeten, 195 roeden en 2 gemeten, 226 roeden. Copie., 1685 Maart 10; 173; 1 stuk
      - Acte van overdracht ten behoeve van François Otgens van 3 gemeten, 288 roeden land te Nieuw-Gastel. Copie. Met bijlagen., 1691 Februari 8; 174; 1 omslag
      - Acte van meting van 5 gemeten, 37 roeden land te Nieuw-Gastel, toebehoorende aan Adriana Otgens, weduwe van Van Ballot(?)., 1692 December 5; 175; 1 stuk
      - Acte van overdracht ten behoeve van Joris Otgens van 4 gemeten, 243 roeden bosch te Nieuw-Gastel. Copie. Met bijlagen., 1696 Februari 21; 176; 1 omslag
      - Acte, waarbij Anna Putmans, weduwe van Marynis Biersteeckers, aan de weduwe van Michaël Otgens c. 6 gemeten land "in coppen hoeffken" onder Nieuw-Gastel in erfbruikleen geeft. Copie., 1697 Mei 31; 177; 1 stuk
      - Acte van overdracht ten behoeve van François en Joris Otgens van twee perceelen land te Nieuw-Gastel, respectievelijk groot 4 gemeten en 2 gemeten, 280 roeden. Copie., 1699 Maart 19; 178; 1 stuk
      - Acte van opdracht ten behoeve van mr. Louis Otgens van 3 gemeten, 100 roeden land te Nieuw-Gastel. Copie., 1752 Januari 15; 179; 1 stuk
      - Acte van erfpacht van 2 gemeten land ten behoeve van mr. Louis Otgens, verleend door dijkgraaf en gezworenen van den polder "Heerjanslandt gesegt Nieuw-Gastel"., 1760 Augustus 23; 180; 1 stuk
      - Acte van meting van land te Nieuw-Gastel, toebehoorende aan mr. George Michiel Otgens, groot bevonden 3 gemeten, 36 roeden., 1768 October 9; 181; 1 stuk
      - Protocol van verkooping, waaruit blijkt, dat door mr. G. M. Otgens twee perceelen land, groot 7 gemeten, 250 roeden en 8 gemeten, 112 roeden, 3 voet respectievelijk gelegen onder Oud- en Nieuw-Gastel, zijn verworven. Extract. Met bijlagen., 1775; 182; 1 omslag
      - Acte van overdracht ten behoeve van mr. George Michiel Otgens van 3 perceelen land onder Nieuw-Gastel, te zamen groot 8 gemeten, 112 roeden, 3 voeten., 1775 Mei 26; 183; 1 stuk
      - Acte van overdracht ten behoeve van mr, George Michiel Otgens van een huis enz. en van 3 gemeten, 5 roeden land onder Nieuw-Gastel. Met bijlagen., 1777 September 1; 184; 1 omslag
      - Protocol van verkooping. waaruit blijkt, dat door Anna Petronella Melort, douairière van mr. George Michiel Otgens, eenige perceelen land. onder Gastel zijn gekocht. Copie. Met bijlagen., 1826; 185; 1 omslag
    - OOLTGENSPLAAT., 6.
      - Stukken betreffende den eigendom van een huis, met daarbij behoorende 90 gemeten, 154 roeden land in den polder Galathé onder de gemeente Ooltgensplaat., 1819, 1820; 186; 1 omslag
        Eigenaresse is Anna Petronella Melort, ambachtsvrouwe van Middelharnis.
      - Protocol van verkooping, waaruit blijkt, dat Anna Petronella Otgens van Middelharnis, geboren Melort, eigenaresse is geworden van 2 bunders, 94 roeden, 54 ellen land in den polder Galathé onder Ooltgensplaat. Copie. Met bijlagen., 1827; 187; l omslag
    - OUDENBOSCH., 7.
      - Acte van meting van 2 perceelen land onder Oudenbosch, toebehoorende aan Michiel Otgens, te zamen groot 4 gemeten, 150 roeden., 1668 Mei 29; 188; 1 stuk
      - Quitanties voor mr. Johan Baptiste Otgens voor door hem gekocht land "in den Langenwegh in de Silverhoeck", te Oudenbosch, groot 5 gemeten, 13 roeden. Met bijlage., 1697 en 1698; 189; 2 stukken
      - Acte van meting van eenige perceelen land "in den Langenwegh" te Oudenbosch, ten verzoeke van Adrianus Otgens, te zamen groot 4 gemeten, 58 roeden., 1732 Mei 1; 190; 1 stuk
      - Acte van overdracht ten behoeve van Louis Otgens van twee perceelen land "aan den Duyventhoorn" te Oudenbosch, te zamen groot 2 gemeten, 96 roeden. Met bijlagen., 1749 Juli 14; 191; 1 omslag
      - Acte van overdracht ten behoeve van mr. George Johan Michiel Otgens van een huis, schuur en erf aan de markt te Oudenbosch. Met bijlagen., 1788 Mei 5; 192; 1 omslag
      - Protocol van verkooping, waaruit blijkt, dat door Anna Petronella Melort, douairière van mr. George Michiel Otgens, een stuk land werd verworven, genaamd "het Hemelveldeken" onder Oudenbosch, groot één gemet, 231 roeden. Extract. Met bijlage., 1819; 193; 1 omslag
      - Acte van overdracht ten behoeve van Hermannus Petrus van den Dries, burgemeester van Oudenbosch, van een huis enz., gelegen op den hoek van het Meesterstraatje te Oudenbosch. Copie. Met oudere copie-acte van overdracht., 1835 April 23; 194; 2 stukken
      - Onderhandsche koopacte ten behoeve van H. P. van den Dries van onroerende goederen te Oudenbosch. Met bijlagen., 1840 November 19; 195; 1 omslag
      - Koopcontract van een door H. P. van den Dries gekocht schip en huis te Oudenbosch d.d. 1842. Met vroegere en latere bijlagen., 196; 1 omslag
      - Protocol van verkooping, waaruit blijkt, dat H. P. van den Dries eigenaar is geworden van de Wipweide te Oudenbosch. Extract. Met bijlagen., 1848; 197; 1 omslag